臺灣新北地方法院刑事判決
111年度審交易字第451號
公  訴  人  臺灣新北地方檢察署檢察官
被      告  王國恩



上列被告因過失傷害案件，經檢察官提起公訴（110年度偵字第1
5339號），被告於本院準備程序進行中，就被訴事實為有罪之陳
述，經本院告知簡式審判程序之旨，並聽取當事人之意見後，裁
定依簡式審判程序審理，判決如下：
    主  文
王國恩因過失傷害人，處有期徒刑參月，如易科罰金，以新臺幣
壹仟元折算壹日。
    事  實
一、王國恩於民國109年9月13日20時14分許，騎乘車號000-0000
    號普通重型機車，沿新北市板橋區廣權路快車道往信義路方
    向行駛，行經廣權路與干城路交岔路口欲右轉干城路時，本
    應注意車輛行至路口右轉時，應於路口前顯示方向燈或手勢
    ，先行換入慢車道，駛至路口後再行右轉，而依當時天候晴
    ，夜間有照明，柏油路面、乾燥、無缺陷，無障礙物，視距
    良好等情形下，尚無不能注意之情事，竟疏未注意及此，即
    貿然從快車道右轉，適有羅文彬騎乘車號000-000號普通重
    型機車搭載張玉明，沿廣權路慢車道行駛至該處，見狀閃避
    不及，羅文彬所騎乘之機車車頭遂與王國恩騎乘之機車右後
    側發生碰撞，羅文彬、張玉明因此人車倒地，羅文彬受有左
    側第二到七肋骨閉鎖性骨折併血胸、左側閉鎖性鎖骨骨折等
    傷害；張玉明則受有右側橈骨骨折、左膝、舌擦傷等傷害。
    王國恩於肇事後，在犯罪未被有偵查權之機關或公務員發覺
    前，主動向據報前往現場處理之警員表明係肇事者，自首接
    受裁判。
二、案經羅文彬、張玉明訴由新北市政府警察局板橋分局報告臺
    灣新北地方檢察署檢察官偵查起訴。
    理  由
一、按除被告所犯為死刑、無期徒刑、最輕本刑為3年以上有期
    徒刑之罪或高等法院管轄第一審案件者外，於第一次審判期
    日前之準備程序進行中，被告先就被訴事實為有罪之陳述時
    ，審判長得告知被告簡式審判程序之旨，並聽取當事人、代
    理人、辯護人及輔佐人之意見後，裁定進行簡式審判程序，
    刑事訴訟法第273條之1第1項定有明文。經核本件被告所犯
    係死刑、無期徒刑、最輕本刑為3年以上有期徒刑以外之罪
    ，其於準備程序中就被訴之事實為有罪陳述，經法官告知簡
    式審判程序之旨，並聽取公訴人及被告之意見後，本院爰依
    首揭規定，裁定改依簡式審判程序進行審理，合先敘明。
二、認定犯罪事實所憑之證據及理由：
　㈠上揭犯罪事實，業據被告王國恩於偵查及本院審理時均坦承
    不諱，核與證人即告訴人羅文彬、張玉明於警詢及偵查中證
    述之情節相符，復有亞東紀念醫院診斷證明書（乙種）2份
    、新北市政府警察局板橋分局道路交通事故現場圖、道路交
    通事故調查報告表㈠、㈡、道路交通事故肇事人自首情形紀錄
    表、車輛詳細資料報表各1份、交通事故現場及車損照片12
    張、監視器錄影畫面翻拍照片6張、監視器錄影光碟1片（見
    偵卷第27頁、第29頁、第33頁至第37頁、第43頁、第47頁至
    第57頁、第59頁至第63頁、第65頁及證物袋）附卷可稽，足
    認被告自白與事實相符，堪予採信。
　㈡按汽車（包括機車）行駛至交岔路口，右轉彎時，應距交岔
    路口三十公尺前顯示方向燈或手勢，換入外側車道、右轉車
    道或慢車道，駛至路口後再行右轉，道路交通安全規則第2
    條第1項第1款、第102條第1項第4款分別定有明文。本件被
    告既曾考領有普通重型機車駕駛執照（見偵卷第67頁公路監
    理電子閘門證號查詢機車駕駛人資料），前開交通規則自為
    其所應注意。而本件車禍發生當時天氣晴、夜間有照明、柏
    油路面乾燥、無缺陷、無障礙物、視距良好等情形，有上開
    道路交通事故調查報告㈠在卷可稽，並無不能注意之情事，
    惟被告竟疏未切換至慢車道即貿然自廣權路快車道右轉，致
    告訴人羅文彬閃避不及發生碰撞，被告之行為自有過失，且
    被告之過失行為與告訴人羅文彬、張玉明傷害結果間顯有相
    當因果關係甚明。又本件經送新北市政府車輛行車事故鑑定
    會為鑑定，亦認被告駕駛普通重型機車，行至路口右轉彎時
    ，未於路口前先行換入外側車道，違規直接右轉，為肇事原
    因；羅文彬駕駛普通重型機車，無肇事因素，核與本院採同
    一見解，有新北市政府交通事件裁決處111年1月19日新北裁
    鑑字第1115225483號函附之新北市政府車輛行車事故鑑定會
    新北車鑑字第0000000號鑑定意見書在卷可參（見偵卷第113
    頁至117頁）。
　㈢綜上，本件事證已臻明確，被告過失傷害之犯行洵堪認定，
    應予依法論科。
三、論罪科刑：
　㈠核被告所為，係犯刑法第284條前段之過失傷害罪。
　㈡被告以一過失之駕駛行為，同時致告訴人羅文彬、張玉明受
    傷，屬一行為觸犯數罪名之想像競合犯，應依刑法第55條之
    規定，從一重處斷。
　㈢本件車禍事故發生後，乃經報案人或勤指中心轉來資料未報
    明肇事人姓名，處理人員前往現場處理時，被告在場並當場
    承認為肇事人，有上開自首情形紀錄表1份在卷可稽（見偵
    卷第43頁），堪認被告符合自首之要件，爰依刑法第62條前
    段規定，減輕其刑。
　㈣爰審酌被告騎車參與道路交通，本應小心謹慎以維自身及他
    人之安全，惟竟疏未注意違規右轉而肇事，造成告訴人2人
    身體及精神上之痛苦，所為應予非難，兼衡告訴人2人所受
    傷勢非輕、被告過失程度、犯後坦承犯行為未能與告訴人2
    人達成和解之態度，及高職肄業之智識程度、未婚，自陳擔
    任美髮助理、無需扶養他人、經濟狀況普通之生活情形（見
    被告個人戶籍資料、本院卷第74頁）等一切情狀，量處如主
    文所示之刑，並諭知易科罰金之折算標準。
據上論斷，應依刑事訴訟法第273條之1第1項、第299條第1項前
段，判決如主文。
本案經檢察官蕭擁溱提起公訴，檢察官林亭妤到庭執行職務。
中　　華　　民　　國　 111　　年　　 6　　月　　21　　日
　　　　　　　　　刑事第二十三庭  法　官  藍海凝　
上列正本證明與原本無異。
如不服本判決，應於判決送達後20日內敘明上訴理由，向本院提
出上訴狀 (應附繕本) ，上訴於臺灣高等法院。其未敘述上訴理
由者，應於上訴期間屆滿後20日內向本院補提理由書「切勿逕送
上級法院」。
　　　　　　　　　　　　　　　　　書記官　彭姿靜
中　　華　　民　　國　　111 　年　　6 　　月　　23　　日
附錄本案論罪科刑法條全文：
中華民國刑法第284條
（過失傷害罪）
因過失傷害人者，處1年以下有期徒刑、拘役或10萬元以下罰金
；致重傷者，處3年以下有期徒刑、拘役或30萬元以下罰金。